# 开发商将其地下车库的使用权用于股东分红是否可以确认收入

提问人：ywzx117 时间：2023-03-10 15:22:17
开发商将其地下车库的使用权用于股东分红是否可以确认收入

回答人：chenyiwei
这种情况较为特殊。参照债务重组中债务人以非现金资产抵债的处理，认为这不是常规的日常活动，只能将抵偿的应付股利金额与抵债资产账面价值、相关税费的差额计入其他收益。